臺灣雲林地方法院民事小額判決
111年度虎小字第112號
原      告  新安東京海上產物保險股份有限公司台南分公司

法定代理人  曾淑惠  
訴訟代理人  徐聖弦  
            沈昊陞  
被      告  廖振言  


上列當事人間請求損害賠償（交通）事件，本院於中華民國111
年7月8日言詞辯論終結，判決如下：
    主  文
被告應給付原告新臺幣玖仟伍佰參拾捌元，及自民國一百一十一
年六月二十五日起至清償日止，按週年利率百分之五計算之利息
。
原告其餘之訴駁回。
訴訟費用新臺幣壹仟元由被告負擔。
本判決原告勝訴部分得假執行。
    理由要領
一、本件依民事訴訟法第436條之18第1項規定，僅記載主文，並
    就被告有爭執之事項及訴訟費用負擔之依據，記載理由要領
    ，先予敘明。
二、原告主張其所承保之車牌號碼0000-00號自用小客貨車（下
    稱系爭車輛），由訴外人廖建仁駕駛，於民國110年10月12
    日21時39分許，在雲林縣虎尾鎮林森路一段與光復路口，遭
    被告駕車未與前車保持隨時得煞停距離且注意車前狀況而自
    後方過失撞擊，致系爭車輛受損，支出修復費用共計新臺幣
    （下同）17,980元（含零件9,380元、鈑金及工資4,600元、
    烤漆4,000元），原告已賠付而取得代位求償權，被告就本
    件事故應負全部過失責任等事實，未見被告予以爭執，並據
    原告提出系爭車輛行車執照、現場照片、道路交通事故當事
    人登記聯單、道路交通事故現場圖、估價單、車損照片、統
    一發票為證，且經本院向承辦警局調取本件交通事故資料查
    核無訛，依上開調查證據之結果，堪信原告之主張為真實。
三、系爭車輛修復費用共計17,980元（含零件9,380元、鈑金及
    工資4,600元、烤漆4,000元），有原告提出之上開估價單、
    統一發票可憑，被告固抗辯當時撞擊的情況沒有很嚴重、系
    爭車輛修繕費用過高、不合理云云，惟經核閱上開估價單，
    明確記載各維修項目內容、價格費用，維修部位均係後保桿
    、下巴及附件，與系爭車輛係遭被告駕車自後方撞擊可能產
    生之車損部位、受損情形無明顯出入，難認有何重大不合理
    之處，被告既未能具體指明原告所提估價單中有何不符實際
    之處，亦未提出由其他修車廠就系爭車輛修繕費用進行實際
    評估之估價單以佐其說，僅空言抗辯維修金額過高而不符常
    理，所辯並無可採。惟原告請求系爭車輛修繕費用，其中零
    件費用部分係以新零件更換舊零件，應予折舊。依行政院所
    頒固定資產耐用年數表及固定資產折舊率之規定，非運輸業
    用客車、貨車之耐用年數為5年，依定率遞減法每年折舊100
    0分之369，另依營利事業所得稅查核準則第95條第6項規定
    「固定資產提列折舊採用定率遞減法者，以1年為計算單位
    ，其使用期間未滿1年者，按實際使用之月數相當於全年之
    比例計算之，不滿1月者，以1月計」，且最後1年之折舊額
    加歷年折舊累計額，其總和不得超過該資產成本原額10分之
    9，殘值並應以10分之1為合度。系爭車輛係98年9月出廠，
    有上開行車執照影本附卷可查，迄至本件事故發生之110年1
    0月12日，實際使用已逾5年，則零件扣除折舊後之修復費用
    為938元（計算式：9,380元1/10=938元），加計不予折舊
    之鈑金及工資4,600元、烤漆4,000元，系爭車輛必要修復費
    用應為9,538元（計算式：938元＋4,600元＋4,000元＝9,538元
    ）。則原告請求被告給付9,538元，及自起訴狀繕本送達翌
    日即111年6月25日起計之法定遲延利息，為有理由，應予准
    許；逾此範圍之請求，則無理由，應予駁回。
四、被告另抗辯現在監無法執行無法與原告和解云云，惟此僅為
    其個人清償能力之問題，不影響依法應負之清償責任，是不
    得據此拒絕對原告給付，一併敘明。
五、依民事訴訟法第436條之19及第79條規定，確定本件訴訟費
    用額為1,000元（即原告所繳納之第一審裁判費），因原告
    確有提起本件訴訟必要，且起訴後應徵之裁判費至少為1,00
    0元（民事訴訟法第77條之13規定參照），是本院酌量情形
    ，命由被告負擔全部訴訟費用。
中　　華　　民　　國　　111 　年　　7 　　月　　22　　日
                  虎尾簡易庭  法  官　黃麗文
以上正本證明與原本無異。
如不服本判決，應於送達後20日內，以判決違背法令為理由，向
本院虎尾簡易庭提出上訴狀並表明上訴理由（上訴理由應記載原
判決所違背之法令及其具體內容、依訴訟資料可認為原判決有違
背法令之具體事實）。如於本判決宣示後送達前提起上訴者，應
於判決送達後20日內補提上訴理由書（須附繕本）。如委任律師
提起上訴者，應一併繳納上訴審裁判費。
中　　華　　民　　國　　111 　年　　7 　　月　　22　　日
                              書記官 曾鈺仁